臺灣士林地方法院刑事判決
公　訴　人　臺灣士林地方法院檢察署檢察官
被　　　告　乙○○
　　　　　　丁○○
　　　　　　甲○○
　　　　　　丙○○
上列被告因賭博等案件，經檢察官聲請簡易判決處刑（93年度偵
字第1505號、第5431號），經本院訊問被告等後，被告等均為認
罪之答辯，本院合議庭裁定，由受命法官行簡式審判程序審理，
判決如下：
    主  文
乙○○以賭博為常業，處有期徒刑陸月，如易科罰金，以參佰元
折算壹日。扣案如附表所示之物，均沒收。
丁○○、甲○○、丙○○共同違反未依電子遊戲場業管理條例規
定辦理營利事業登記者，不得經營電子遊戲場業之規定，各處拘
役參拾日，如易科罰金，均以參佰元折算壹日。
    事  實
一、乙○○明知未依電子遊戲場業管理條例辦理營利事業登記者
    ，不得經營電子遊戲場業，竟自民國93年1 月初起，未經申
    請設立電子遊戲場業之登記，在臺北縣淡水鎮○○街167 號
    鐵皮屋公眾得出入之場所，以藉賭博謀生之犯意，擅自設置
    電動賭博機具「戰國風雲八人座」1 臺、「滿貫大亨」4 臺
    、「超八」20臺、「皇冠列車」9 臺、「福爾摩沙」6 臺及
    「泰山闖天關」3 臺，以之與不特定之人賭博財物，並以每
    月新台幣2 萬餘元僱用與其有犯意聯絡及行為分擔之丙○○
    負責在門口把風、甲○○為開分員、丁○○兼櫃檯服務及開
    分員。其賭法為賭客先以現金向甲○○等人開分，超八機臺
    以1 比5 開分，皇冠列車機臺以1 比2 開分，福爾摩沙機臺
    以1 比5 開分，戰國風雲機臺以1 比2 開分，泰山闖天關以
    1 比5 開分，滿貫大亨以1 比1 開分，賭客以押分之方式決
    定輸贏，若賭贏，可依押注倍數獲得同額之分數，並換取寄
    分卡，迨賭客不玩時可持寄分卡向丁○○等人兌換現金，如
    無得分，則押分分數為機臺沒入。嗣於同年2 月4 日晚上8
    時30分許，適有客人陳碧慧、許時能、楊添智、謝昭輝、溫
    仲健、簡建松、陳宗守、盧銘智、林漢王、盧明智、張朝進
    、黃君偉、李良儀及江秋龍等人在場把玩機臺，為警當場查
    獲，並於前開鐵皮屋內扣得賭博性電玩機具43臺（含ＩＣ板
    54片）、寄分卡100 張、監視螢幕及鏡頭各3 個、會員名冊
    4 本、賭資新臺幣98,100元、中獎紀錄單1 本、鐵門鑰匙1
    支、員工打卡表17張、營業表10張、營業帳冊2 本、錄影機
    1 台、錄影帶1 捲、電腦主機1 台、ADSL傳輸機1 台等物。
二、乙○○遭警查獲後，復承前經營電子遊戲場業之犯意，自93
    年4 月1 日起，於前開清水街之鐵皮屋處，又未經申請設立
    電子遊戲場業之登記，而再次擺放改裝過電子遊戲機「金歡
    禧景品自動販賣機」（具射倖性，非一般之選物販賣機）5
    臺及非屬電子遊戲機「EZTOUCH 」4 臺供顧客把玩，其把玩
    方式係顧客於投入10元硬幣取得分數後，利用彈簧彈射彈珠
    ，若連線得分可轉押分再把玩，遊戲結束並無禮品掉落，嗣
    於同年4 月14日遭臺北縣政府聯合查報小組前往稽查，始悉
    上情。
三、案經臺北縣政府警察局淡水分局報告臺灣士林地方法院檢察
    署檢察官聲請簡易判決處刑。
    理  由
一、前揭事實業經被告乙○○、丁○○、甲○○、丙○○於本院
    審理時坦承不諱，互核相符，並有電動賭博機具「戰國風雲
    八人座」1 臺、「滿貫大亨」4 臺、「超八」20臺、「皇冠
    列車」9 臺、「福爾摩沙」6 臺及「泰山闖天關」3 臺、「
    金歡禧景品自動販賣機」5 臺（以上均含IC板）、監視螢幕
    及鏡頭各3 個、賭資新臺幣98,100元、鐵門鑰匙1 支、員工
    打卡表3 張、錄影機1 台、錄影帶1 捲、電腦主機1 台、
    ADSL傳輸機1 台，扣案可資佐證，本案事證明確，被告等犯
    行洵堪認定。
二、核被告乙○○丁○○、甲○○、丙○○所為，係違反電子遊
    戲場業管理條例第15條之規定，應依同法第22條之規定處罰
    （被告丁○○、甲○○、丙○○部分，於審理時業經檢察官
    追加起訴法條），彼四人間就前開犯行有犯意聯絡及行為分
    擔，均為共同正犯，被告乙○○先後二次未經申請設立電子
    遊戲場業之登記，竟擅自經營該業務，時間緊接，所犯罪名
    相同，顯係出於概括之犯意為之，為連續犯，爰依刑法第56
    條之規定以一罪論，並加重其刑；又被告乙○○所為另犯刑
    法第267 條之常業賭博罪，與前揭犯行為一行為觸犯二罪名
    ，為想像競合犯，應從一重以常業賭博罪處斷；又被告丁○○、甲○○、丙○○等三人所為，另犯刑法第266 條之普通
    賭博罪（此部分原起訴犯刑法267 條，於審理時檢察官已變
    更法條為刑法266 條），彼三人間就前開犯行有犯意聯絡及
    行為分擔，均為共同正犯，又彼等三人所犯前揭二罪，係一
    行為觸犯二罪名，為想像競合犯，應從一重以違反電子遊戲
    場業管理條例罪處斷。爰審酌被告等犯罪之動機、目的、手
    段，犯罪時所受之刺激及其品性、生活狀況、智識程度、犯
    罪所生之損害，及犯罪後坦承犯行深表悔悟，且被告丁○○
    、甲○○、丙○○等三人剛上班數日即被查獲，至今尚未領
    到任何薪水等一切情狀，分別量處如主文所示之有期徒刑及
    拘役，並均諭知易科罰金之折算標準。
三、扣案電動賭博機具「戰國風雲八人座」1 臺、「滿貫大亨」
    4 臺、「超八」20臺、「皇冠列車」9 臺、「福爾摩沙」6
    臺及「泰山闖天關」3 臺、「金歡禧景品自動販賣機」5 臺
    （以上均含IC板）係當場賭博之器具，新臺幣98,100元係在
    兌換籌碼處之財物，應依刑法第266 條第2 項之規定沒收；
    監視螢幕及鏡頭各3 個、鐵門鑰匙1 支、員工打卡表3 張、
    錄影機1 台、錄影帶1 捲、電腦主機1 台、ADSL傳輸機1台
    ，被告乙○○承認為其所有，並供犯罪所用之物，爰依同法
    第38條第1 項第2 款之規定，併予宣告沒收。至於其餘扣案
    物品寄分卡100 張、會員名冊4 本、中獎紀錄單1 本、員工
    打卡表14張、營業表10張、營業帳冊2 本，被告乙○○否認
    為其所有，辯稱係前手經營時留下來之物，此部分查無證據
    足資證明確係被告等所有，自無法並予宣告沒收，並此敘明
    。
四、依刑事訴訟法第299 條第1 項前段、第452 條、第273 條之
    1 ，電子遊戲場業管理條例第15條、第22條，刑法第11條前
    段、第28條、第266 條第1 項、第2 項、第267 條、第55條
    、第41條第1 項前段、第38條第1 項第2 款，罰金罰鍰提高
    標準條例第1 條前段、第2 條，，判決如主文。
五、如不服本判決，得自收受送達之日起10日內，向本院提起上
    訴。
本案經檢察官靳開聖到庭執行職務
中　　華　　民　　國　　94　　年　　1 　　月　　18　　日
                  刑事第一庭法  官  張  國  棟
以上正本證明與原本無異。
                            書記官  何  子  傑
中　　華　　民　　國　　94　　年　　1 　　月　　18　　日
附錄本案論罪科刑法條全文：
刑法第266條
在公共場所或公眾得出入之場所賭博財物者，處一千元以下罰金
。但以供人暫時娛樂之物為賭者，不在此限。
當場賭博之器具與在賭檯或兌換籌碼處之財物，不問屬於犯人與
否，沒收之。
刑法第267條
以賭博為常業者，處二年以下有期徒刑，得併科 1000 元以下罰
金。
電子遊戲場業管理條例第22條
違反第15條規定者，處行為人一年以下有期徒刑、拘役或科或併
科新台幣五十萬元以上二百五十萬元以下罰金。
電子遊戲場業管理條例第15條
未依本條例規定辦理營利事業登記者，不得經營電子遊戲場業。
附表：
 1、電動賭博機具「戰國風雲八人座」壹臺、「滿貫大亨」肆臺
    、「超八」貳拾臺、「皇冠列車」玖臺、「福爾摩沙」陸臺
    及「泰山闖天關」參臺、「金歡禧景品自動販賣機」伍臺（
    均含ＩＣ板）。
 2、監視螢幕及鏡頭各參 個。
 3、賭資新臺幣玖萬捌仟壹佰元。
 4、鐵門鑰匙壹支。
 5、員工打卡表參張。
 6、錄影機壹台、錄影帶壹捲、電腦主機壹台、ADSL傳輸機壹台
    。
